最高法院刑事裁定　　　　　　　一○○年度台抗字第五四六號
抗　告　人　林益崙
上列抗告人因違反毒品危害防制條例案件，不服台灣高等法院中
華民國一００年四月七日更正之裁定（九十九年度上訴字第二六
九七號），提起抗告，本院裁定如下：
    主  文
抗告駁回。
    理  由
按判決有誤寫、誤算，或其他類此之顯然錯誤者，或其正本與原
本不符者，法院得以裁定更正之，民事訴訟法第二百三十二條第
一項定有明文。且依大法官會議釋字第四十三號解釋，於刑事裁
判有文字誤寫，而不影響全案情節及判決本旨時，法院得參照上
開規定予以裁定更正。本件原裁定以：原審九十九年度上訴字第
二六九七號，抗告人違反毒品危害防制條例案件，於民國九十九
年十月二十一日宣示之判決（下稱原判決），抗告人所犯如原判
決附表編號四、三二、五一、五三、五四、五五等六罪，判決
均量處有期徒刑十五年四月，經核其宣告刑合計九十二年，定應
執行刑為有期徒刑二十三年二月，係在刑法第五十一條第五款規
定之刑度以內，核與主文記載刑度相符。惟判決理由載為「其餘
被告林益崙未定執行刑前之刑度，合計為有期徒刑一百零七年」
及「依百分之二十一至二十二左右之比例予以折扣」等語（見原
判決第三四頁倒數第二行至第三五頁第五行），兩相對照，顯係
文字誤載、誤算，原判決第三四頁倒數第二行抗告人未定執行刑
前之刑度合計為有期徒刑「一百零七年」，應更正為「九十二年
」；第三五頁第四行各依百分之二十一至「二十二」左右之比例
予以折扣，應更正為「二十五．二」。抗告意旨略以：本件原審
九十九年十月二十一日九十九年度上訴字第二六九七號刑事判決
，定伊之執行刑係以被告林明德在未定執行刑前，其合計刑度為
有期徒刑一百十五年六月，合併定執行刑為二十五年為基準，依
百分之二十一至二十二左右之比例予以打折，故伊未定執行刑前
合計刑度為有期徒刑九十二年，依前開計算比例，應合併定執行
刑為十九年十月左右。然原裁定將抗告人合併定執行刑計算比例
由百分之二十一至「二十二」更正為「二十五．二」，顯未以被
告林明德量刑為基準，該部分顯已影響判決之本旨，似不得裁定
更正云云。經查：刑事判決有顯係文字誤寫，而不影響於全案情
節與判決之本旨者，依司法院釋字第四三號解釋意旨，得參照民
事訴訟法第二百三十二條規定，由原審法院以裁定更正，且該更
正之裁定，得隨時依聲請或本於職權為之。本件抗告人違反毒品
危害防制條例案件，因不服原審九十九年度上訴字第二六九七號
刑事判決，向本院提起上訴，業經本院一００年二月十七日一０
０年度台上字第七三三號刑事判決駁回上訴確定，並於理由中說
明抗告人所犯如附表編號四、三二、五一、五三、五四、五五
等六罪，原判決均量處有期徒刑十五年四月，經核其宣告刑合計
九十二年，定應執行刑為有期徒刑二十三年二月，係在刑法第五
十一條第五款規定之刑度以內，核與主文記載刑度相符，並無違
誤之處等語。查原判決關於抗告人所犯上開六罪，均量處有期徒
刑十五年四月，核其宣告刑共計九十二年，原判決理由謂合計為
有期徒刑一百零七年，顯係刑期計算錯誤。又原判決對上訴人定
應執行刑為有期徒刑二十三年二月，係在刑法第五十一條第五款
規定之刑度以內，核與主文記載刑度相符，並無不合，則其理由
中記載「依百分之二十一至二十二左右之比例予以折扣」，應係
誤寫，均不影響於全案情節及判決本旨。本件原審法院依抗告人
之辯護人聲請裁定更正，將原判決理由中所載抗告人未定執行刑
前之刑度合計為「一百零七年」，更正為「九十二年」，另定執
行刑之計算比例原依「百分之二十二」比例予以折扣，更正為依
「百分之二十五．二」比例予以折扣，使原判決主文就抗告人應
執行刑有期徒刑二十三年二月與理由記載相符。揆諸首揭說明，
原裁定更正上開誤寫誤算，於法尚無不合。抗告意旨任憑己見，
指摘原裁定違法，非有理由，應予駁回。
據上論結，應依刑事訴訟法第四百十二條，裁定如主文。
中    華    民    國  一○○  年    七    月   十四   日
                      最高法院刑事第九庭
                          審判長法官  黃  一  鑫  
                                法官  張  春  福  
                                法官  林  勤  純  
                                法官  陳  國  文  
                                法官  宋  明  中  
本件正本證明與原本無異
                                      書  記  官  
中    華    民    國  一○○  年    七    月   二十   日
                                                    m